臺灣高雄地方法院刑事判決　　　　　　　　　　　　九十二年度易緝字第二九號
　　公　訴　人　臺灣高雄地方法院檢察署檢察官
　　被　　　告　乙○○
右列被告因偽造文書等案件，經檢察官提起公訴（九十一年度偵緝字第五二六號），
被告於本院準備程序進行中，就被訴事實為有罪之陳述，經本院告知簡式審判程序意
旨，並聽取公訴人及被告之意見後，本院合議庭裁定由受命法官獨任依簡式審判程序
審理，判決如左：
    主  文
乙○○行使偽造公文書，足以生損害於公眾及他人，累犯，處有期徒刑壹年貳月。
偽造之（９０）基暖總證字第０一六六五號進口與貨物稅完稅證明書、ＢＥＮＺ牌汽
車證號Ｔ二二六０六八號原廠證明書、銓嘉貿易有限公司統一發票各壹紙、「丁○○
」印章壹枚及汽車臨時牌照登記書（編號：００四一六三號）上簽章欄內偽造之「丁○○」印文壹枚均沒收。
    事  實
一、乙○○前因妨害風化案件，經台灣高等法院台中分院於民國八十七年十二月四日
    以八十七年度上訴字第一六一四號判處有期徒刑八月確定，於八十八年十月二十
    四日執行完畢；其後又因違反動產擔保交易法及妨害風化案件，經台灣高等法院
    台中分院分別判處有期徒刑四月及一年六月確定，並合併定應執行有期徒刑一年
    八月確定，目前仍在執行中。詎仍不知悔改，於上開妨害風化案件執行完畢後，
    復與不詳姓名年籍綽號「林經理」之成年男子共同基於行使偽造文書之犯意聯絡
    ，由「林經理」給予新台幣（下同）二萬元之代價並提供偽造之（９０）基暖總
    證字第０一六六五號進口與貨物稅完稅證明書、ＢＥＮＺ牌汽車證號Ｔ二二六０
    六八號原廠證明書、銓嘉貿易有限公司統一發票各一紙、「丁○○」印章乙枚及
    丁○○、丙○○所遺失之身分證原本各一張予乙○○，乙○○明知前開身分證原
    本均為來路不明之贓物，竟仍予以收受後，於九十年十一月一日十五時許，持上
    開證件前往交通部公路局高雄區監理所（下稱高雄監理所），委由不知情之成年
    女子填寫「汽車臨時牌照登記書」並在其上簽章欄內蓋用偽造之「丁○○」印章
    偽造其印文乙枚，再冒用丙○○之身分，持前開偽造之證件及丁○○、丙○○所
    遺失之身分證原本，向高雄監理所承辦人員陳勝彥表示其為丙○○，欲代理丁○○申辦汽車臨時牌照登記，經陳勝彥發覺有異後，通知警方前往處理，乙○○復
    持前開丙○○遺失之身分證原本意圖冒名應訊，惟遭警員當場識破因而查獲，並
    扣得丁○○、丙○○遺失之身分證原本各一張、偽造之「丁○○」印章乙枚、銓
    嘉貿易有限公司統一發票、車輛原廠證明書、進口與貨物稅完稅證明書及汽車臨
    時牌照登記書各一紙。
二、案經高雄縣警察局鳳山分局報請臺灣高雄地方法院檢察署檢察官偵查起訴。
    理  由
一、訊據被告乙○○於本院審理中對於右揭時、地之犯罪事實均供承不諱，核與被害
    人丁○○、丙○○之指訴及證人陳勝彥所證述之情節相符，又扣案之車輛原廠證
    明書、進口與貨物稅完稅證明書均係偽造乙節，有交通部公路總局嘉義區監理所
    麻豆監理站九十一年五月二十八日九一嘉監麻字第九一０八一三一號函、九十年
    十一月十五日九０嘉監麻字第九０一七八五九號函、財政部基隆關稅局暖暖支局
    九十年十一月七日（九０）基暖業三字第０四八號函各一份在卷可稽，另扣案之
    銓嘉貿易有限公司統一發票上所載統一編號、負責人姓名、公司地址等資料，均
    與該公司於經濟部所登記之資料內容不符，有該公司基本資料查詢表一紙附卷可
    參，足見該統一發票亦係偽造甚明，是被告自白與事實相符，其犯行洵堪認定。
二、按進口與貨物稅完稅證明書乃表示業經繳納貨物稅之證明，用以證明已向主管稽
    徵機關領用貨物稅證照，屬公文書性質；而汽車臨時牌照登記書係由車主填具汽
    車資料並簽章後，申請主管監理機關核發汽車臨時牌照，故其名雖為登記書，實
    為申請書，具有私文書之性質。是核被告所為，係犯刑法第二百十六條、第二百
    十條之行使偽造私文書罪、第二百十六條、第二百十一條之行使偽造公文書罪及
    第三百四十九條第一項之收受贓物罪，其偽造「丁○○」印文乙枚於「汽車臨時
    牌照登記書」之行為係偽造私文書之部分行為，不另論罪，又其偽造私文書、公
    文書之低度行為，應為高度之行使行為所吸收，亦不另論罪。被告與「林經理」
    間有犯意聯絡及行為分擔，係屬共同正犯；被告利用不知情之成年女子偽造「丁○○」名義申請之汽車臨時牌照登記書，為間接正犯。另被告申領汽車臨時牌照
    當時，同時行使偽造私文書、公文書，為一行為觸犯數罪名，應從一重依行使偽
    造公文書罪論處；其所為行使偽造公文書、收受贓物二罪間，有方法、結果之牽
    連關係，應從一重之行使偽造公文書罪處斷。公訴人雖認進口與貨物稅完稅證明
    書係私文書，起訴法條容有未洽，惟此部分嗣經公訴檢察官於本院審理中變更起
    訴法條，本院自得予以審究。查被告前因妨害風化案件，經台灣高等法院台中分
    院於八十七年十二月四日以八十七年度上訴字第一六一四號判處有期徒刑八月確
    定，於八十八年十月二十四日執行完畢，此有本院被告院內索引卡紀錄表、台灣
    高等法院被告全國前案紀錄表及台灣高雄地方法院檢察署刑案資料查註紀錄表各
    乙份存卷可按，其前受有期徒刑執行完畢，五年內再犯本件最重本刑為有期徒刑
    以上之罪，為累犯，應依刑法第四十七條之規定加重其刑。本院審酌被告前有多
    項前科、素行不良，於上開妨害風化案件執行完畢後，猶不思悔改，又再度罹犯
    刑章，目前復因另案在監執行中，且於本案審理中棄保潛逃，嗣經通緝到案，影
    響審判程序之進行，浪費司法資源，被告之惡行非輕，自屬可議，惟考量被告於
    本院審理中坦承犯行，態度尚稱良好等一切情狀，量處如主文所示之刑，以資懲
    儆。另扣案偽造之銓嘉貿易有限公司統一發票、車輛原廠證明書及進口與貨物稅
    完稅證明書各一紙，既為共犯「林經理」所提供，應為其所有且供犯罪所用之物
    ，基於共犯責任共同原則，爰依法沒收之；扣案偽造之汽車臨時牌照登記書係成
    為高雄監理所歸檔存查之文件，已非被告所有，爰不予宣告沒收，惟其上簽章欄
    內偽造之「丁○○」印文及扣案偽造之丁○○印章各乙枚，不問屬於被告與否，
    均應依刑法第二百十九條之規定，併予宣告沒收；至扣案之丁○○、丙○○所遺
    失之身分證原本各一張，則非屬被告所有，均不為沒收之諭知，附此敘明。
據上論斷，應依刑事訴訟法第二百七十三條之一第一項、第二百九十九條第一項前段
，刑法第二十八條、第二百十六條、第二百十條、第二百十一條、第三百四十九條第
一項、第五十五條、第四十七條、第三十八條第一項第二款、第二百十九條，判決如
主文。
本案經檢察官甲○○到庭執行職務。
中      華      民      國    九十三    年      一      月     三十     日
                                  臺灣高雄地方法院刑事第十二庭
                                      法  官  鍾素鳳
右正本證明與原本無異。
如不服本判決，應於判決送達後十日內，向本院提出上訴狀。
                                      書記官陳瓊芳
中      華      民      國    九十三    年      一      月     三十     日
附錄本判決論罪科刑法條：
刑法第二百十條
  偽造、變造私文書，足以生損害於公眾或他人者，處五年以下有期徒刑。
刑法第二百十一條
  偽造、變造公文書，足以生損害於公眾或他人者，處一年以上七年以下有期徒刑。
刑法第二百十六條
  行使第二百十條至第二百十五條之文書者，依偽造、變造文書或登載不實事項或使
  登載不實事項之規定處斷。
刑法第三百四十九條第一項
  收受贓物者，處三年以下有期徒刑、拘役或五百元以下罰金。
